# 权益法核算投资方账务处理相关

提问人：liu0bin0 时间：2022-08-24 12:09:44
陈版主：
请教权益法核算下，被投资方计提的专项储备一方面导致未分配利润减少另一方面专项储备专门在所有者权益中，被投资方总的所有者权益未变，那么投资方入账的时候贷方入账关于专项储备这部分权益应该采用什么科目；比如投资比例20%，被投资方计提专项储备 50 万，净利润 200 万，没有其他变动，那么借：长投-损益调整 40 万 其他权益变动 10 万 贷：投资收益 40 万另外对应的 10 万计入什么科目，计入对应科目原因是什么；查到资料有说是计入资本公积-其他资本公积。不是很理解

回答人：chenyiwei
在权益法核算下，对于被投资企业专项储备变动中应归属于本企业的份额，一般是作为“其他权益变动”处理，即借记或贷记“长期股权投资——其他权益变动”，相应贷记或借记“资本公积——其他资本公积”。这部分资本公积在后续处置被投资企业股权或者丧失对被投资企业重大影响时可以转入损益。